臺灣臺南地方法院刑事判決　
110年度易字第778號
公  訴  人  臺灣臺南地方檢察署檢察官
被      告  廖圍利


上列被告因恐嚇案件，經檢察官提起公訴（110年度偵字第14208
號），被告於本院準備程序中就被訴事實為有罪之陳述，經告知
簡式審判程序之旨，並聽取被告與公訴人意見後，本院裁定以簡
式審判程序進行審理，判決如下：
    主  文
廖圍利犯恐嚇危害安全罪，處拘役貳拾日，如易科罰金，以新臺
幣壹仟元折算壹日。
    事實及理由
一、本案被告廖圍利所犯為死刑、無期徒刑、最輕本刑3年以上
    有期徒刑以外之罪，亦非高等法院管轄之第一審案件，其於
    準備程序中就被訴事實為有罪之陳述，經告知簡式審判程序
    之旨，並聽取檢察官及被告之意見後，本院依刑事訴訟法第
    273條之1第1項規定裁定進行簡式審判程序，是本案之證據
    調查，依同法第273條之2規定，不受同法第159條第1項、第
    161條之2、第161條之3、第163條之1及第164條至第170條所
    規定證據能力認定及調查方式之限制，合先敘明。
二、本案除應於證據欄補充：「被告於本院準備程序及審理時之
    自白」外，其餘之犯罪事實及證據均引用本件起訴書之記載
    （如附件）。
三、論罪科刑：　　　　
  ㈠按刑法於妨害自由罪章，以該法第305條規範對於以加害生命
    、身體、自由、名譽、財產之事，恐嚇他人致生危害於安全
    者之刑責，目的在於保護個人免受不當外力施加恐懼的意思
    自由法益；倘以使人畏怖為目的，為惡害之通知，受通知人
    因心生畏懼而有不安全感，即該當於本罪，不以客觀上發生
    實際的危害為必要；又惡害之通知方式並無限制，凡一切之
    言語、舉動，不論直接或間接，足以使他人生畏懼心者，均
    包含在內；至是否有使被害人心生畏懼，應以各被害人主觀
    上之感受，綜合社會通念判斷之（最高法院107年度台上字
    第1864號判決意旨參照）。亦即恐嚇危害安全罪之成立並不
    以行為人真有加害之意或發生客觀上之危害為必要，舉凡一
    切言語、舉動足以使人生畏怖心者均屬之。參諸被告向告訴
    人林川又表示起訴書所載之言詞，自足使獲悉此等話語之告
    訴人感到心理受迫、畏怖無疑。再者，被告乃智識正常之成
    年人、受有相當教育，此有其個人戶籍資料查詢結果在卷可
    佐(見本院卷第9頁)，係有一定智識程度及社會歷練之人，
    有關對他人告以起訴書所載之言詞，將造成他人受到威脅、
    感到內心恐懼一節，被告要無諉為不知之理，卻依然為之，
    顯見其主觀上有以此惡害之通知，而致生危害於告訴人生命
    、身體安全之意，客觀上並已使告訴人深感畏怖，被告所為
    顯已合於恐嚇危害安全罪之構成要件。是核被告所為，係犯
    刑法第305條之恐嚇危害安全罪。
　㈡爰審酌被告僅因細故即以上開方式恐嚇告訴人，造成其內心
    恐懼，所為殊值非難，惟念其犯後坦承犯行，態度尚可，兼
    衡其犯罪之動機、目的、手段、所生損害、被告之素行、尚
    未與告訴人成立和解、調解之情節，及其自陳學歷為高職畢
    業，目前無業，與配偶同住，無須扶養他人，已婚而4名子
    女均已成年（見本院卷第39頁）之智識程度、家庭生活狀況
    等一切情狀，量處如主文所示之刑，並諭知易科罰金之折算
    標準，以示懲儆。
據上論斷，應依刑事訴訟法第273條之1第1項、第299條第1項本
文、第310條之2、第454條第2項（本件依刑事判決精簡原則，僅
記載程序法條文），判決如主文。
本案經檢察官郭俊男提起公訴，檢察官黃信勇到庭執行職務。
中　　華　　民　　國　　110 　年　　10　　月　　18　　日
                  刑事第十庭    法　官　潘明彥
以上正本證明與原本無異。
如不服本判決應於收受本判決後20日內向本院提出上訴書狀，並
應敘述具體理由。其未敘述上訴理由者，應於上訴期間屆滿後20
日內向本院補提理由書狀（均須按他造當事人之人數附繕本）「
切勿逕送上級法院」。 
　　　　　　　　　　　　　　　　書記官  蘇豐展
中　　華　　民　　國　　110 　年　　10　　月　　18　　日
附錄本案論罪科刑法條：
中華民國刑法第305條
以加害生命、身體、自由、名譽、財產之事恐嚇他人，致生危害
於安全者，處2年以下有期徒刑、拘役或9千元以下罰金。

【附件】：
臺灣臺南地方檢察署檢察官起訴書
                                    110年度偵字第14208號
　　被　　　告　廖圍利　男　60歲（民國00年0月00日生）
　　　　　　　　　　　　住臺南市○區○○里00鄰○○路0段0
　　　　　　　　　　　　00巷00號
　　　　　　　　　　　　國民身分證統一編號：Z000000000號
上列被告因妨害自由案件，已經偵查終結，認應該提起公訴，茲
將犯罪事實及證據並所犯法條分敘如下：
　　　　犯罪事實
一、廖圍利因知悉友人趙永健經營之欣格數位快印社與教師林川
    又有印製書籍紛爭，竟基於恐嚇之犯意，於民國110年3月31
    日18時14分，持手機門號0000000000號撥打林川又手機門號
    09822XXXXX號，向林川又恫稱：「阿我有一百支電話，我隨
    時會打，還有我會去學校找她的」、「學校假還沒放完、我
    四月六號、七號、八號，我絕對去學校堵她，我會去問哪一
    個教學生，教繪畫的那一個林老師」、「我跟你說不要給我
    堵到，堵到我絕對兩隻手指頭絕對把它連到旁邊來」等語，
    以此方式恐嚇林川又，致林川又心生畏懼而生危害於安全。
二、案經林川又訴由臺南市政府警察局第二分局移送偵辦。
　　　　證據並所犯法條
一、訊據被告廖圍利雖坦承有於上開時點，持手機聯絡告訴人林
    川又且提及上開內容，然矢口否認有何恐嚇犯行，辯稱：我
    認識欣格數位快印社趙永健20年了，才會主動跟告訴人聯絡
    ，想要調解這件紛爭，我在電話雖然有說上開內容，但是我
    有強調說這些是疑問句，我沒有恐嚇的意思云云。
二、查上開犯罪事實，業據告訴人、證人顧婕於警詢、偵查中證
     述明確，並有0000000000號使用者資料、通信紀錄、錄音
    光碟、錄音譯文、勘驗筆錄等資料佐證，足認被告上開犯嫌
    ，堪予認定。
三、核被告所為，係犯刑法第305條之恐嚇罪嫌。
四、依刑事訴訟法第251條第1項提起公訴。
　　此致
臺灣臺南地方法院
中　　華　　民　　國　 110　　年　　8 　　月　　13　　日
　　　　　　　　　　　　　　　檢察官  郭  俊  男
本件證明與原本無異。
中　　華　　民　　國　 110　　年 　 8 　　月　　16　　日
                              書記官  林  子  敬
所犯法條：　　
刑法第305條
以加害生命、身體、自由、名譽、財產之事恐嚇他人，致生危害
於安全者，處 2 年以下有期徒刑、拘役或 9 千元以下罰金。